臺灣桃園地方法院民事裁定  
                                   111年度家調裁字第57號
聲  請  人  湯允歆  
法定代理人  詹語樺  
代  理  人  李國煒律師
相  對  人  湯和諺  
代  理  人  李泓律師
上列當事人間否認子女事件，合意聲請由本院裁定如下：
    主  文
確認聲請人湯允歆（女、民國000年0月0日生、身分證統一編號
：Z000000000號）非其生母詹語樺自相對人湯和諺（民國00年0
月00日生、身分證統一編號：Z000000000號）受胎所生之婚生子
女。
聲請程序費用由聲請人負擔。
    理  由
一、聲請意旨略以：聲請人湯允歆之生母詹語樺與相對人湯和諺
    於民國107年6月6日結婚，兩人婚姻尚存續中。詹語樺於108
    年1月9日生下聲請人湯允歆，自湯允歆出生之日起回溯第18
    1日至302日止之受胎期間，與詹語樺、湯和諺間婚姻關係時
    間重疊，依民法第1063條第1 項規定，湯允歆即推定為相對
    人之婚生子女。惟相對人湯和諺與聲請人湯允歆至鑑定機構
    做親子鑑定結果，聲請人湯允歆並非相對人湯和諺之親生子
    女，爰請求確認聲請人湯允歆非詹語樺自相對人湯和諺受胎
    所生之婚生子女等語。
二、按當事人就不得處分之事項，其解決事件之意思已甚接近或
    對於原因事實之有無不爭執者，得合意聲請法院為裁定；法
    院為前項裁定前，應參酌調解委員之意見及家事調查官之報
    告，依職權調查事實及必要之證據，並就調查結果使當事人
    或知悉之利害關係人有陳述意見之機會；當事人聲請辯論者
    ，應予准許；前2 項程序，準用民事訴訟法第1 編第2 章第
    3 節關於訴訟參加之規定，家事事件法第33條定有明文。查
    本件係否認子女事件，雖屬不得處分之事項，惟兩造於111
    年5月23日經本院調解後，就本件原因事實即湯允歆非詹語
    樺自湯和諺受胎所生之婚生子女，即湯允歆非湯和諺之親生
    子女，均不爭執，相對人同意聲請人之請求，並經聲請人提
    出親子血緣鑑定報告為證，而合意聲請法院為裁定，有本院
    調解程序訊問筆錄在卷可憑，爰適用上揭規定而為本件裁定
    。
三、查聲請人主張之事實，有戶籍資料及博微生物科技股份有限
    公司分子生物實驗室DNA基因圖譜型別分析報告1份附卷可稽
    ，依前開分析報告結論，認送檢註明為湯和諺與湯允歆之檢
    體，其DNA STR系統之D8S1179、D21S11、D18S51、D19S433
    、FGA、SE33、D10S1248等7個基因座之基因型別不相符，所
    以湯和諺與湯允歆間排除一親等直系親緣關係，相對人湯和
    諺對此亦不爭執，是聲請人湯允歆主張其與相對人湯和諺間
    無親子血緣關係，應與真實相符，堪予採信。
四、按妻之受胎，係在婚姻關係存續中者，推定其所生子女為婚
    生子女。前項推定，夫妻之一方或子女能證明子女非為婚生
    子女者，得提起否認之訴。前項否認之訴，夫妻之一方自知
    悉該子女非為婚生子女，或子女自知悉其非為婚生子女之時
    起2 年內為之，民法第1063條定有明文。查詹語樺於108年1
    月9日產下湯允歆，其受胎期間係在詹語樺與湯和諺之婚姻
    關係存續中，依法雖應推定湯允歆為湯和諺與詹語樺所生之
    婚生子女，然依上開鑑定報告書所示，湯允歆應非詹語樺自
    湯和諺受胎所生。從而，聲請人湯允歆提起本件請求，合於
    上揭規定，且有理由，應予准許。
五、依家事事件法第33條第1項、第97條，非訟事件法第21條第2
    項，民事訴訟法第81條第2款，裁定如主文。
中　　華　　民　　國　　111 　年　　6 　　月　　13　　日
                  家事法庭  法  官  張淑芬
上列正本證明與原本無異。
如對本裁定抗告須於裁定送達後10日內向本院提出抗告狀，並繳
納抗告裁判費新台幣1,000 元。
中　　華　　民　　國　　111 　年　　6 　　月　　13　　日
                            書記官  施盈宇